---
title: 'Highcharter'
author: 'Isabela Aguilar'
date: '26 de Junho de 2020'
output: 
  html_document:
    toc: true
    toc_depth: 5
    toc_float: 
      collapsed: false
      smooth_scroll: true
---

```{r setup, include=FALSE}
knitr::opts_chunk$set(echo = TRUE)
```
```{r echo=FALSE, message=FALSE, warning=FALSE}
rm(list=ls())
require(openxlsx)
require(data.table)
require(tidyverse)
require(readxl)
require(knitr)
library(kableExtra)
library(highcharter)
require(SDMTools)
require(DT)
library(heatmaply)
require(htmltools)
require(RColorBrewer)
library(magrittr)
WorldPhones<-WorldPhones %>% data.frame()
WorldPhones<-WorldPhones %>% dplyr::mutate(Anos=c("1951","1956","1957","1958","1959","1960","1961")) 
dados_mapa <- get_data_from_map(download_map_data("countries/br/br-all"))
color<- viridis(20)

dados_ficticios <- dados_mapa %>% 
  select(code = `hc-a2`) %>% 
  mutate(value = sample(50:70,27,TRUE))
```

<!-- <https://www.require-r.com/tutorials/highcharter/> -->
<!-- <https://rstudio-pubs-static.s3.amazonaws.com/416276_629b1efa9d48426e921db06cbacd3776.html> -->

## Introdução

  O *Highcharter* é um pacote para a biblioteca Highcharts em JavaScript que oferece uma série de funções com a finalidade de facilitar a produção de gráficos e objetos dentro do R. 

  Para que possa utilizá-lo é necessário instalar o pacote: 


```{}
install.packages("highcharter")
```

## ```hchart()```

  A função ```hchart()``` é responsável pela construção desses gráficos. Eles são contruídos em camadas, o que facilita o entendendimento de seu funcionamento por meio de pequenos exemplos. O operador pipe ``` %>% ```  pode ser utilizado para conectar as funcões do ```Highcharter```, uma vez que, como cada função gerará uma nova camada, isso significa que cada função depende do resultado obtido pela anterior, o que justifica o uso desse operador para facilitar a construção do gráfico.

<div class = "row">
<div class = "col-md-12">

```{r}
head(citytemp)
```


```{r echo=FALSE, message=FALSE, warning=FALSE}
hchart(citytemp,'column', hcaes(x = month, y = new_york))
```

</div>
</div>
## "Traduçao"

  Para "traduzir" gráficos escritos em JavaScript para o R basta adicionar ```hc_``` antes de cada função, substituir ```:{}``` por ```()``` e ```[]``` por ```c()```

## Exemplos 

### Gráfico de linha

```{r warning=FALSE}
hchart(citytemp,'line', hcaes(x=citytemp$month, y=citytemp$new_york)) %>% 
  hc_title(text = "Gráfico sobre a variação anual de temperatura em Nova York") %>% 
  hc_xAxis(title= list(text= "Meses do ano ")) %>%
  hc_yAxis(title= list(text="Variação de Temperatura ")) %>% 
  hc_add_theme(hc_theme_darkunica())
```

### Gráfico de área

```{r}
head(WorldPhones)
```

```{r warning=FALSE}
hchart(WorldPhones,'area', hcaes(x=Anos, y=WorldPhones$S.Amer)) %>% 
  hc_title(text = "Gráfico sobre o aumento do uso de telefones na América do Sul") %>% 
  hc_xAxis(title= list(text= "Anos")) %>%
  hc_yAxis(title= list(text="Quantidade de Telefones ")) %>% 
  hc_colors(colors = 'green')

```

### Mapas

Usamos a função ```hcmap()``` para traçar um mapa a partir dos mapas disponíveis na biblioteca Highcharts

```{r}
hcmap(map = "countries/br/br-all", showInLegend= FALSE) %>%
  hc_title(text = "Mapa do Brasil")
```

```{r  warning=FALSE}
hcmap("countries/br/br-all", data = dados_ficticios, value = "value",
      joinBy = c("hc-a2", "code"), name= "Valor",
      dataLabels = list(enabled = TRUE, format = '{point.code}')) %>%
  hc_title(text = "Brasil") %>%
  hc_colors(colors = color) 
```


