---
title: 'Highcharter'
author: 'Isabela Aguilar'
date: '26 de Junho de 2020'
output: 
  html_document:
    toc: true
    toc_depth: 5
    toc_float: 
      collapsed: false
      smooth_scroll: true
---

```{r setup, include=FALSE}
knitr::opts_chunk$set(echo = TRUE)
```
```{r echo=FALSE, message=FALSE, warning=FALSE}
rm(list=ls())
library(highcharter)
require(tidyverse)
require(readxl)
require(knitr)

dados<-read.csv("dados/estados.csv")
```
<!-- <https://www.require-r.com/tutorials/highcharter/> -->
<!-- <https://rstudio-pubs-static.s3.amazonaws.com/416276_629b1efa9d48426e921db06cbacd3776.html> -->

## Introdução

Pacote para a biblioteca Highcharts em JavaScript que oferece uma série de funções com a finalidade de facilitar a produção de gráficos e objetos dentro do R. 

Para que possa utilizá-lo é necessário instalar o pacote: 


```{}
install.packages("highcharter")
```


## ```hchart()```

A função ```hchart()``` é responsável pela construção desses gráficos com um simples comando. Como a criação desses gráficos é feita em camadas conseguimos facilmente entender o seu funcionamento por meio de pequenos exemplos. 

<div class = "row">
<div class = "col-md-12">

```{r echo=FALSE, message=FALSE, warning=FALSE}
head(dados)
```
```
hchart(citytemp,'column', hcaes(x = Meses, y = New_York))

```
</div>
<div class = "col-md-12">
```{r echo=FALSE, message=FALSE, warning=FALSE}

hchart(dados,'column', hcaes(x = uf, y = ))
    
```
</div>
</div>
### "Traduçao"

Para "traduzir" gráficos escritos em JavaScript para o R basta adicionar ```hc_``` antes de cada função e substituir ```:{}``` por ```()```


<div class = "row">
<div class = "col-md-6">
```

```
</div>
</div>
